臺灣高等法院高雄分院刑事裁定
111年度聲字第338號
聲  請  人  
即  被  告  王翔志


選任辯護人  吳俁律師
上列聲請人因詐欺等案件（本院110年度金上訴字第180號），聲
請發還扣押物，本院裁定如下：
    主  文
本院110年度金上訴字第180號案件所扣押之如附表所示之物，均
應解除扣押，發還王翔志。
    理  由
一、聲請意旨略以：聲請人即被告王翔志（下稱聲請人）涉犯詐
    欺案件中，所遭查扣如附表所示之物，確係聲請人有，非供
    犯罪所用，亦非不法所得，實與本案案情無涉，業經臺灣高
    雄地方法院109年度金訴字第63號判決認定，遂未諭知沒收
    （參該判決第70頁），衡情應無續予扣押留存之必要，爰聲
    請准予發還等語。
二、按扣押物未經諭知沒收者，應即發還；又扣押物若無留存之
    必要者，不待案件終結，應以法院之裁定發還之；其係贓物
    而無第三人主張權利者，應發還被害人，刑事訴訟法第317
    條前段、第142 條第1 項分別定有明文。
三、經查，聲請人因詐欺等案件，前經臺灣高雄地方法院檢察署
    執行搜索而扣押聲請人所有如附表所示之物品，有扣押物品
    收據、扣押物品目錄表在卷可稽。聲請人業經原審即臺灣高
    雄地方法院以109年度金訴字第63號判處應執行有期徒刑3年
    4月在案，今上訴於本院以110年度金上訴字第180號審理中
    ，雖尚未確定，然聲請人如主文所示之物品並未經原審判決
    宣告沒收，且非違禁物，應無留存之必要，且此除聲請人外
    ，並無第三人主張權利，揆諸前揭規定，本件聲請人聲請發
    還，經核於法並無不合，均應予准許。
據上論斷，應依刑事訴訟法第142條第1項前段，裁定如主文。
中　　華　　民　　國　　111 　年　　3 　　月　　31　　日
                  刑事第八庭    審判長法  官  邱明弘
                                      法  官  陳松檀
                                      法  官  林書慧
以上正本證明與原本無異。
如不服本裁定應於送達後5日內向本院提出抗告狀。
中　　華　　民　　國　　111 　年　　3 　　月　　31　　日
　　　　　　　　　　　　　　　　　　　書記官  林昭吟

◎、附表：
編號 扣  押  物  品 備    註  1 銀色IPHONE手機（門號0000000000）1支 原審判決附表四編號2-①   2 金色IPHONE手機（門號0000000000）1支 原審判決附表四編號2-③  3 銀色IPHONE手機（門號0000000000）1支 原審判決附表四編號2-④  4 IPHONE-S 1支（型號：A1700） 原審判決附表四編號2-⑤  5 白色華為手機（門號0000000000）1 支 原審判決附表四編號2-⑥  6 臺灣大哥大SIM卡（門號0000000000）1張 原審判決附表四編號2-⑦  7 臺灣大哥大SIM卡（門號0000000000）1張 原審判決附表四編號2-⑧  8 中華人民共和國居民身分證陳帥1 張 原審判決附表四編號2-⑨  9 中國信託帳號000-000000000000號存摺1本 原審判決附表四編號2-⑩  10 新臺幣30萬8400元 原審判決附表四編號2-⑪  11 新臺幣26萬2000元 原審判決附表四編號2-⑫